【裁判字號】    96,上易,1092
【裁判日期】    970129
【裁判案由】    贓物
【裁判全文】
臺灣高等法院高雄分院刑事判決        96年度上易字第1092號
上  訴  人
即  被  告  戊○○
選任辯護人  劉新安律師
上列上訴人因被告贓物案件，不服臺灣屏東地方法院96年度易字
第521 號中華民國96年10月11日第一審判決（起訴案號：臺灣屏
東地方法院檢察署94年度偵字第4325號），提起上訴，本院判決
如下：
    主  文
原判決撤銷。
戊○○連續故買贓物，處有期徒刑壹年肆月，減為有期徒刑捌月
。
    事  實
一、戊○○係屏東縣屏東市○○路57─23號之「銓富車業商行」
    （下稱「銓富車行」）負責人，於民國93年3 、4 月間，明
    知葉龍傑（臺灣高雄地方法院93年度訴字第2198號判決確定
    ）所出售之如附表編號二至五所示4 部機車及姓名年籍不詳
    之人所出售之如附表編號一、六、七所示3 部機車（廠牌、
    車牌號碼、出廠年份、車殼顏色及引擎號碼均詳如附表「被
    害人失竊機車之廠牌、車牌號碼、出廠年份、車殼顏色及引
    擎號碼」欄所載）均係來路不明之贓物（被害人、失竊時間
    、地點均詳如附表所載），竟仍基於故買贓物之概括犯意，
    連續於附表「贓車來源」欄所示日期，以該欄所示價格向葉
    龍傑及上開不詳之人故買附表所示7 部機車，並陳列在「銓
    富車行」內欲銷售牟利。嗣於93年5 月25日下午5 時30分許
    ，為警持法院核發之搜索票前往「銓富車行」進行搜索，當
    場查扣上開7 部贓車始查悉上情。
二、案經屏東縣警察局屏東分局報告臺灣屏東地方法院檢察署檢
    察官偵查起訴。
    理  由
一、證據能力：
(一)、被害人即證人己○○、曾偉慶、翁永勝、庚○○、甲○○等
    人警詢陳述，係被告以外之人於審判外之言詞陳述，均屬傳
    聞證據，且渠等於本院證述情節與其警詢所述大致相符，則
    渠等警詢陳述並無特別可信之情形，亦無其他例外取得證據
    能力之情況，依刑事訴訟法第159 條第1 項規定，認其警詢
    陳述無證據能力。
(二)、被害人即證人辛○○警詢陳述關於具領失竊贓車情形部分，
    因與其嗣於原審具結交互詰問陳述不符，而其先前之陳述較
    近於案發時間，又無其他證據足認有何誘導或非出於自由意
    志而為陳述之情形，足證具有可信之特別情況，且為證明犯
    罪事實存否所必要，依刑事訴訟法第159 條之2 規定，有證
    據能力。
(三)、被害人即證人乙○○警詢陳述，其性質雖屬傳聞證據，惟上
    開警詢筆錄內容，業經本院審理時予以提示並告以要旨，且
    經檢察官及被告表示意見，當事人或辯護人已知上述筆錄乃
    傳聞證據，且均未於言詞辯論終結前對該等筆錄內容異議，
    且本院審酌上開筆錄作成時，較無人情施壓或干擾，亦無不
    當取供之情形，認為以之作為本案之證據亦屬適當，依刑事
    訴訟法第159 條之5第1項規定，自得為證據。
(四)、證人葉龍傑、鍾漢成等人之警詢陳述，其性質雖屬傳聞證據
    ，惟上開警詢筆錄內容，業經本院審理時予以提示並告以要
    旨，且經檢察官及被告表示意見，當事人或辯護人已知上述
    筆錄乃傳聞證據，且均未於言詞辯論終結前對該等筆錄內容
    異議，且本院審酌上開筆錄作成時，較無人情施壓或干擾，
    亦無不當取供之情形，認為以之作為本案之證據亦屬適當，
    依刑事訴訟法第159 條之5 第1 項規定，自得為證據。
(五)、證人羅永享於偵查中經具結之陳述，並未曾提及檢察官在偵
    查時有不法取供之情形，且亦無證據足以證明證人上開陳述
    有顯不可信之情況，證人於原審復已到庭接受詰問，足可認
    定業已保障被告詰問權，依刑事訴訟法第159 條之1 第2 項
    規定，自得為證據。
(六)、卷附機車引擎號碼等照片，係傳達拍照時之現場情況，而透
    過照片傳達的情形與現場真實情形，在內容上的一致性，透
    過機械的正確性來加以保障，並不存在人對現實情形的知覺
    、記憶所經常發生的表現錯誤，是卷附照片之性質亦非供述
    證據，並無傳聞法則之適用，且於此亦別無證據證明上開資
    料有經偽造變造之情形，有證據能力。
(七)、卷附之機車車籍資料、車輛竊盜查詢資料、贓物認領保管單
    、機車買賣合約書、搜索扣押筆錄、扣押物品目錄表等，固
    均屬書面之傳聞證據，然檢察官、被告、辯護人已於本院審
    理調查上開證據時，就此證據能力均表示無意見，且本院認
    為以之作為本件論証之證據，均與待證事實具有關聯性，作
    為本案之證據亦屬適當，依刑事訴訟法第159 條之5 第1項
    規定，自得為證據。
二、訊據上訴人即被告戊○○固坦承其自92年起開始經營「銓富
    車行」，係該車行負責人，「銓富車行」有販入如附表所示
    7 部機車之事實，惟否認上開故買贓物犯行，辯稱：其於92
    年10月14日向鍾漢成盤下「銓富車行」經營，約定鍾漢成需
    指導並協助其買賣及修理機車技巧1 年，附表所示7 部機車
    非其出面接洽購買，都是鍾漢成負責檢查機車、交車及訂約
    等，其不知那些機車係贓車，且被害人亦未能確定那些機車
    確係伊等所失竊之機車云云。惟查：
(一)、警方在「銓富車行」內所查扣如附表所示7 部機車分別係附
    表所示被害人於附表所示時間、地點失竊，查扣時被害人之
    機車所懸掛之車牌及引擎外殼均已與原車不同，而係懸掛如
    附表「被害人失竊機車查扣時之車牌號碼、引擎號碼」欄所
    示之車牌及引擎外殼等情，業據證人即承辦本案之員警羅永
    享於偵查、原審具結證稱：「查扣機車之車子是新的，車牌
    是舊的；因車主有將機車作紋身，才知道被害人身分」（見
    偵第5260號卷第21-22 頁），「本件查獲之贓車，是以新的
    贓車配上舊車的行照，贓車是被更換上舊車的車牌與引擎外
    殼，車身外殼與引擎則沒有換，烤漆部分，可能是委由他人
    烤漆，這次查獲的機車，只有用熱熔器在機車紋身即車身烙
    印之引擎號碼上劃1 、2 道線，沒有完全塗掉，我們是由此
    推敲出原來烙印之號碼，而找到車主」（見原審卷第58頁）
    等語明確，並有附表所示失竊贓車及贓車查扣時所懸掛車牌
    之老舊機車等車輛之車籍資料、車輛竊盜查詢資料、贓物認
    領保管單、機車查扣時外觀相片與警方還原部分機車（車號
    SMT ─565 、KEQ ─825 、PUZ ─79 5）車身烙碼之相片共
    28張在卷可佐（見警卷第31、32、34、頁至第36、38、39、
    42、43、45、46、48、49、51、52、56、57、58、60、61、
    64、66、67、69、70、71、73、74、78、79、80頁）。
(二)、附表所示被害人或依渠等車內改裝線路、或行使公里數、或
    車尾燈附近刮痕、或特定車體部位之引擎號碼紋身、或煞車
    把手有重新噴漆等特徵，確定係渠等所失竊之機車，且查扣
    時部分機車顏色與原車不同，所查扣機車廠牌及型式與原車
    相同等事實，業據被害人即證人己○○、曾偉慶、翁永勝、
    庚○○、甲○○等人於本院審理時證述明確，另據證人辛○
    ○、乙○○於警詢陳述在卷。此外，證人即被害人辛○○之
    父親鄭俊孟亦於原審證稱：辛○○曾遺失車號NT9 ─613 號
    機車，是其為辛○○領回的，贓物領據係其帶辛○○至警局
    簽寫的，其當時有請教承辦員警這種贓車要如何處理，因為
    手續複雜，我不想自己處理，把車賣給機車行，讓他們處理
    ，領回機車過程中我沒有花錢等語（見原審卷第60頁背面至
    61頁），核與證人羅永享所證（見原審卷第59頁背面）相符
    ，則被告曾辯「被害人辛○○表示並未失竊機車，警方欲強
    迫其以9,000 元領回」云云，亦屬無據。
(三)、「銓富車行」係被告所經營，警方所查扣之上開7 部贓車中
    ，編號二至五所示4 部機車係被告本人於附表所示「贓車來
    源」欄之日期向葉龍傑以9 千元至1 萬2 千元不等價格買入
    購得並簽具買賣合約書等情，業經證人葉龍傑於警詢（見警
    卷第17-18 頁）及原審證述在卷（見原審卷56-57 頁），又
    觀諸證人葉龍傑所提出之如附表編號二至五所示4 部機車之
    買賣合約書，足見被告確實有向葉龍傑所經營之「千輝機車
    行」購買上開機車，有買賣合約書3 紙在卷可證（見警卷第
    27、28頁），況被告就此部分事實，除關於購買價格及有無
    簽具買賣合約書等節外，亦曾於警詢中供承不諱，有原審法
    院勘驗被告93年8 月7 日警詢錄音帶在卷可稽（見原審卷第
    62頁背面至67頁）；另附表編號一、六、七所示3 部機車亦
    係被告向他人購買，且對於購買時間及價格，亦據被告於警
    詢供述明確（見原審卷第66、67頁），堪認被告於原審改口
    辯稱附表所示機車均非其本人接洽買賣事宜云云，純屬卸責
    之詞。至被告雖曾辯稱「係警察要求其說扣案之機車係向葉
    龍傑購得，警詢筆錄內容不實」云云，然經原審傳訊證人羅
    永享證稱：「警詢筆錄之內容係被告自行供出，葉龍傑亦係
    被告自己供出，我們有錄音」等語（見原審卷第59頁正、背
    面），且參以原審勘驗被告警詢錄音內容結果，警員確實係
    以一問一答之方式製作筆錄，被告回答之語氣正常平順，且
    被告之妻當時在一旁，常插話替被告回答警員之問題，而葉
    龍傑之全名亦確係被告主動供出，警員並逐字與被告確認等
    情（見原審卷第63頁背面），倘警員果強迫被告為前開陳述
    ，豈有可能讓被告之妻在製作筆錄時全程在場？堪認被告警
    詢所為供述應係出於其自由意識。至於被告警詢所供「附表
    編號一、六、七所示機車，亦向葉龍傑購得」部分，固與證
    人葉龍傑所證不符，然被告開設機車行，衡諸客觀常情，經
    手買賣之機車來源甚多，數量應屬不少，此觀本件案發之初
    經警查扣尚有無涉本案之其餘13部機車（見警卷第22-24 頁
    之扣押物品目錄表），足認被告警詢所述關於此部分案情應
    屬記憶不清，堪認上開3 部贓車係被告向葉龍傑以外之不詳
    人士購買甚明；另關於被告故買附表編號四、五所示2 部贓
    車之時間，買賣合約書雖均記載93年3 月15日（見警卷第27
    頁），然查被害人失竊機車之時間分別為93年3 月18日、93
    年3 月19日，有上開卷附車輛竊盜資料（見警卷第52、61頁
    ），是該紙買賣合約書所載之買賣日期應有謬誤，堪認被告
    故買此2 部贓車之時間，應均係被害人機車遭竊後至查獲本
    案之期間內某日，附此敘明。
(四)、被告於警詢（見警卷第3 、4 頁；原審卷第64、65頁）、偵
    查（見原審94年度訴字第221 號卷第31頁）所供，均陳稱其
    係「銓富車行」老闆，鍾漢成僅係其雇用之員工一事，又觀
    諸被告警詢所供，足見被告對於「銓富車行」之實際營業情
    形與本案贓車之購買事宜顯然相當瞭若指掌，且如前所述，
    證人葉龍傑亦明確證稱係被告本人向其購買附表編號二至五
    所示4 部機車，另證人鍾漢成於警詢亦陳稱被告係其老闆，
    其在銓富車行工作僅有3 至4 個月等語（見警卷第15頁），
    足徵被告於原審所辯其非「銓富車行」實際負責人，對本案
    不知情云云，亦非可採。
(五)、證人葉龍傑雖證其將附表編號二至五所示4 部機車出售予被
    告前並無改裝過（見原審卷第57頁）云云，然被告始終辯稱
    其購得如附表所示機車之時，上開機車之情形即如同被查獲
    時之狀況，其並未將之改裝，又證人葉龍傑於93年1 月至93
    年6 月間，曾向人故買贓車並接由同夥將中古機車原有車牌
    及引擎外殼拆除，改裝在所買之贓車完成後，由葉龍傑以每
    輛贓車8 千元至1 萬元不等價格出售等事實，業經臺灣高雄
    地方法院93年度訴字第2198號判決葉龍傑故買贓物常業罪有
    期徒刑3 年確定，有該案刑事判決、全國刑案資料查註表在
    卷可佐（見偵第4325號卷第53-59 頁），復參以葉龍傑將附
    表編號二至五所示4 部機車出售予被告之價格，則為9千 元
    至1 萬2 千元（參卷附買賣合約書），亦與上開葉龍傑確定
    判決所認定由葉龍傑改裝贓車完成後之售價相當，足認附表
    編號二至五所示4 部機車應由葉龍傑於被告故買前即已由葉
    龍傑以上開方式改裝完成，否則豈有被告以每輛贓車9 千元
    至1 萬2 千元價格買入後，尚須自己或雇工再予改裝之理，
    足徵證人葉龍傑此部分陳述尚非可採。
(六)、被告警詢供承：其向葉龍傑買車時，葉龍傑有交付行車執照
    ，其看到有行車執照，還有看號碼都對就會付錢等語（見原
    審卷第66頁），核與葉龍傑於原審證述相符（見原審卷第57
    頁背面），又觀諸卷附警方查扣懸掛有JBR ─656 號、AUO
    、─841 號、SMT ─565 號、RPR ─018 、XQN ─953 號、
    KEQ ─825 號、PUZ ─795 號車牌之機車之相片（見警卷第
    43、49、57、64頁），該些機車之外觀均堪稱新穎，而依警
    方以前開車牌號碼查詢車籍資料之結果，JBR ─656 號、AU
    O ─841 號、SMT ─565 號、KEQ ─825 號車牌原應係懸掛
    在1997年出廠之機車，RPR ─018 、PUZ ─795 號車牌應係
    懸掛在1996年出廠之機車上，XQN ─953 號車牌則應係懸掛
    在1995年出廠之機車上，此有車籍資料查詢結果附卷可稽（
    見警卷第30、37、44、50、59、70、79頁），復參以案發時
    上開機車均已是出廠約多年之舊車，衡情一般非經營機車行
    之人均可查知顯然非屬新車，以前開機車扣案時外觀之嶄新
    狀態，自均會有所懷疑，更何況被告經營機車行已1 年餘（
    被告自承於92年6 月間開始經營），而機車行車執照均會記
    載機車出廠日期、引擎號碼、車身顏色等事項，被告向證人
    葉龍傑及不詳姓名之他人買受機車時，單憑車輛之外觀應即
    可判斷該車並非出廠之原型，再經核對機車之行車執照，更
    可從該車之出廠年月判定該車有經改裝及更換引擎號碼之情
    形，以被告之專業與經歷，豈有可能如此輕易被矇騙？足見
    被告於購買附表所示7 部機車時顯然明知均係贓車，被告主
    觀上確有故買贓物犯意甚明。
(七)、本案係警方持原審法院所核發之搜索票至「銓富車行」進行
    搜索而查獲，又據證人羅永享所述，渠等當時係執行擴大查
    贓勤務，搜索時發現「銓富車行」內之20部機車年份與行車
    執照不同，就將機車查扣等語（見原審卷第55頁），並有搜
    索票、搜索扣押筆錄、扣押物品目錄表各1 份附卷可憑（見
    警卷第20至23頁），而依刑事訴訟法第133 條第1 項規定，
    該些機車既屬於可為證據之物，依法自得扣押之，警方於本
    案所為搜索、扣押程序，自屬有據，上訴意旨所陳「扣押程
    序違法」云云，顯非可採；又警方係於93年5 月25日進行搜
    索，而於93年8 月7 日通知被告至警局接受詢問，期間雖過
    約2 個半月，然警方當時查扣之機車多達20輛，而因該些機
    車之車牌及引擎外殼均已遭更換，車身之烙碼亦被人以熱熔
    器畫上1 、2 條線，警方需自未完全被塗掉之機車車身烙碼
    推敲出原先之引擎號碼，再一一找出被害人出面指認，本需
    花費相當時間，被告曾辯警察栽贓云云，自無足取。
(八)、綜上所述，被告所為上情，均屬卸責之詞，委無足採。本件
    事證已明，被告故買贓物犯行，堪以認定。至於被告於原審
    聲請傳訊證人莊明仁，欲證「其確有向莊明仁購買XQN ─95
    3 號機車」，及辯護人於本院聲請警方函送本案機車之其他
    烙印引擎號碼照片、函查臺灣山葉機車工業股份有限公司查
    詢「機車鑰匙有無可能重複使用於他部機車」，並聲請再傳
    訊證人羅永享、鄭俊孟等部分（見本院卷第37-38 頁），因
    本院綜合上開相關事證，足以認定被告上開犯行之待證事實
    ，此部分聲請調查證據，本院均認無此必要，附此敘明。
三、核被告所為，係犯刑法第349 條第2 項之故買贓物罪。其所
    為多次犯行，時間相近，犯罪手法相同，所犯為構成要件相
    同之罪名，顯係基於概括犯意，應依修正前刑法第56條規定
    ，論以連續犯，並依法加重其刑（被告行為後，刑法第56條
    關於連續犯之規定，業於94年2 月2 日修正公布刪除，並於
    95年7 月1 日施行，則被告之犯行，因行為後新法業已刪除
    上開規定，此刪除雖非犯罪構成要件之變更，但顯已影響行
    為人刑罰之法律效果，自屬法律有變更。比較新、舊法律結
    果，因舊法係依連續犯規定論以一罪，新法則應依行為數分
    別論罪，自以舊法較有利於被告，依刑法第2 條第1 項前段
    規定，仍應適用較有利於被告之行為時法律即舊法論以連續
    犯，最高法院95年第8 次刑事庭會議決議參照）。
四、原審據以論處被告罪刑，固非無見；惟查：
(一)、附表所示7 部機車，尚無具體事證足以認定係由被告將中古
    機車原有車牌及引擎外殼拆除，改裝在其所買之贓車之事實
    （如前所述），原判決此部分事實認定，尚有未洽。
(二)，附表編號二所示機車，係被告於「93年」4 月20日向葉龍傑
    買入（見警卷第27頁之機車買賣合約書），原判決附表關於
    此部分誤載為「96年」4 月20日，亦有未合。
五、被告上訴意旨否認犯罪，指摘原判決不當，為無理由；惟原
    判決既有上述可議，自應由本院將原判決撤銷改判。審酌被
    告身為機車行老闆，明知附表所示7 部機車均係來路不明之
    贓物，為圖不法利益，仍向葉龍傑及他人故買欲轉售牟利，
    所為之犯罪情節非輕，並考量其犯後態度及前科素行等一切
    情狀，量處如主文所示之刑。又被告上開犯罪時間係在96年
    4 月24日以前，經核並無該條例第3 條所列不予減刑之情形
    ，應依中華民國九十六年罪犯減刑條例第2 條第3 款規定，
    減其宣告刑刑期2 分之1 。
據上論結，應依刑事訴訟法第369 條第1 項前段、第364 條、第
299 條第1 項前段，刑法第2 條第1 項前段、第349 條第2 項，
修正前刑法第56條，刑法施行法第1 條之1 ，中華民國九十六年
罪犯減刑條例第2 條第1 項第3 款、第7 條，判決如主文。
本案經檢察官方娜蓉到庭執行職務。
中    華    民    國    97    年    1     月    29    日
                  刑事第一庭    審判長法官  郭雅美
                                      法官  莊崑山
                                      法官  張意聰
以上正本證明與原本無異。
本判決不得上訴。
中    華    民    國    97    年    1     月    29    日
                                    書記官  陳金
附錄本件判決論罪科刑法條：
刑法第349 條第2 項
搬運、寄藏、故買贓物或為牙保者，處5 年以下有期徒刑、拘役
或科或併科1000元以下罰金。
附表：
┌──┬───┬────┬──────┬──────┬────┐
│編號│被害人│失竊時間│被害人失竊機│被害人失竊機│贓車來源│
│    │      │及地點  │車之廠牌、車│車查扣時之車│        │
│    │      │        │牌號碼、出廠│牌號碼、車殼│        │
│    │      │        │年份、車殼顏│顏色、引擎號│        │
│    │      │        │色及引擎號碼│碼          │        │
├──┼───┼────┼──────┼──────┼────┤
│ 一 │己○○│於92年1 │光陽牌、YCE-│XQN-953 號、│於92年1 │
│    │      │月22 日 │812 號、2002│紫色、引擎號│月22日晚│
│    │      │晚上10時│年、淺藍色、│碼：ST20BX-1│上10 時 │
│    │      │許，在臺│引擎號碼：SA│13887 號（經│許至93年│
│    │      │南市林森│20EG-503403 │查詢結果，此│5 月25日│
│    │      │路失竊  │號          │車牌原為1995│間不詳時│
│    │      │        │            │年出廠之光陽│間，向不│
│    │      │        │            │牌紫色機車所│詳人士，│
│    │      │        │            │懸掛）      │以不詳價│
│    │      │        │            │            │格購買  │
├──┼───┼────┼──────┼──────┼────┤
│ 二 │丁○○│於92年5 │山葉牌、NH3 │JBR-656 號、│於93年4 │
│    │      │月9 日上│-415 號、20 │黑色、引擎號│月20日向│
│    │      │午7時 許│02年、黑色、│碼：4HP-3459│葉龍傑以│
│    │      │，在屏東│引擎號碼：  │69號（經查詢│新台幣（│
│    │      │縣屏東市│5NW-208051號│結果，此車牌│下同）9,│
│    │      │康      │            │原為1995年出│000 元購│
│    │      │        │            │廠之山葉牌  │買      │
│    │      │        │            │黑色機車    │        │
│    │      │        │            │所懸掛）    │        │
├──┼───┼────┼──────┼──────┼────┤
│ 三 │辛○○│於93年2 │山葉牌、NT9-│AUP-841 號、│於93年3 │
│    │      │月3 日晚│613 號、2002│淺藍色、引擎│月6 日向│
│    │      │上8 時許│ 年、銀色、 │號碼：4TF-06│葉龍傑以│
│    │      │，在高雄│引擎號碼：  │5047號（經查│1 萬2,00│
│    │      │市苓雅區│5NW-209858號│詢結果，此車│0 元購買│
│    │      │成功路與│            │牌原為1997年│購買    │
│    │      │青年路口│            │出廠之山葉  │        │
│    │      │        │            │牌淺藍色機車│        │
│    │      │        │            │所懸掛）    │        │
├──┼───┼────┼──────┼──────┼────┤
│ 四 │丙○○│於93年3 │山葉牌、RC7-│SMT-565 號、│於93年3 │
│    │      │月18 日 │857 號、2003│藍色、引擎號│月18日晚│
│    │      │晚上8 時│年、白色、引│碼：4DY-2433│上8 時許│
│    │      │許；在高│擎號碼：5FH-│55號（經查詢│至同年5 │
│    │      │雄縣鳳山│904249號    │結果，此車牌│月25日間│
│    │      │市中崙二│            │原為1997年出│內不詳時│
│    │      │路574 巷│            │廠之山葉牌藍│間，向葉│
│    │      │18號前失│            │色機車所懸掛│龍傑以1 │
│    │      │竊      │            │）          │萬500 元│
│    │      │        │            │            │購買    │
├──┼───┼────┼──────┼──────┼────┤
│ 五 │庚○○│於93年3 │山葉牌、ZKZ-│RPR-018 號、│於93年3 │
│    │      │月19 日 │186 號、2002│紅色、引擎號│月18日晚│
│    │      │晚上10時│年、黑色、引│碼：4NG-0413│上10 時 │
│    │      │許，在高│擎號碼：5FH │20號（經查詢│許至同年│
│    │      │雄市前鎮│703055號    │結果，此車牌│5 月25日│
│    │      │區三多三│            │原為1996年出│間不詳時│
│    │      │路315 號│            │廠之山葉牌紅│間，向葉│
│    │      │附近失竊│            │色機車所懸掛│龍傑以  │
│    │      │        │            │）          │9,500 元│
│    │      │        │            │            │購買    │
├──┼───┼────┼──────┼──────┼────┤
│ 六 │甲○○│於93年5 │山葉牌、K88-│KEQ-825 號、│於93年5 │
│    │      │月1 日晚│868 號、2003│銀色、引擎號│月1 日晚│
│    │      │上11 時 │年、銀色、引│碼：4CW-2185│上11 時 │
│    │      │許，在屏│擎號碼：5NW-│02號 (經查詢│許至93年│
│    │      │東縣屏東│411373 號   │結果，此車牌│5 月25日│
│    │      │市○○街│            │原為1997年出│間不詳時│
│    │      │附近失竊│            │廠之山葉牌銀│間，向不│
│    │      │        │            │色機車所懸掛│詳      │
│    │      │        │            │)           │        │
├──┼───┼────┼──────┼──────┼────┤
│ 七 │乙○○│於93年5 │山葉牌、TB- │PUZ-795 號、│於93年5 │
│    │      │月11 日 │863 號、2003│白色、引擎號│月11日上│
│    │      │上午7 時│年、黑色、引│碼：4NF-2084│午7時 許│
│    │      │許，在屏│擎號碼：5FH │69號（經查詢│至93年5 │
│    │      │東縣屏東│-625490號   │結果，此車牌│月25日間│
│    │      │市機場北│            │原為1996    │不詳時間│
│    │      │路附近失│            │年出廠之山葉│，向不詳│
│    │      │竊      │            │牌白色機車所│人士，以│
│    │      │        │            │懸掛）      │不詳價格│
│    │      │        │            │            │購買    │
└──┴───┴────┴──────┴──────┴────┘


司法院資訊處製作；財團法人民間司法改革基金會備份。
